【裁判字號】    98,易,464
【裁判日期】    990129
【裁判案由】    恐嚇取財
【裁判全文】
臺灣宜蘭地方法院刑事判決               98年度易字第464號
公  訴  人  臺灣宜蘭地方法院檢察署檢察官
被      告  丙○○
上列被告因恐嚇取財案件，經檢察官提起公訴（98年度偵字第22
47號），嗣經被告於準備程序中，就被訴事實為有罪之陳述，本
院合議庭依簡式審判程序審理，判決如下：
    主  文
丙○○意圖為自己不法之所有，以恐嚇使人將本人之物交付，未
遂，處有期徒刑伍月，如易科罰金，以新台幣壹仟元折算壹日。
    事  實
一、丙○○前因違反槍砲彈藥刀械條例案件，經台灣士林地方法
    院於民國95年8月18日以94年度易緝字第39號判處有期徒刑1
    年6月，緩刑5年確定在案。惟於緩刑期間內，又前因詐欺案
    遭臺灣宜蘭地方法院檢察署以98年宜檢明偵衡緝字000149號
    及臺灣基隆地方法院檢察署以98年基檢堂偵公緝字000267號
    案件通緝在案。丙○○於逃亡期間為籌措費用，基於恐嚇取
    財之犯意，於98年5月14日13時25分許，至宜蘭縣頭城鎮○○路○段128號85度C咖啡店，向當時負責櫃臺業務之小姐表
    示要找老闆，當時負責店內業務之店長丁○○出面向丙○○
    表示老闆不在，丙○○詢問該店老闆是否叫「阿庚」(台語)
    、住在大溪等語後便走出該店。過約一、二十分鐘，丙○○
    再次進入店內，交付櫃檯小姐1封署名「蔡雞」、給「85度C
    吳學旺」之信件，櫃檯小姐將上開信件轉交予丁○○，丁○○打開信件，發現被告於信件內以「我是『菜雞』，因為幾
    件案子被通緝，跑路有一段時間了，想跟你商量一件事，願
    意交朋友的話我幫你賣命，任憑差遣，你幫忙贊助跑路費，
    頭城也有牛排館和瓦斯行贊助我，今天下午四點頭城運動公
    園正門口見，如果你不來，大家就不是朋友了，但還是要提
    醒你注意門戶小心火燭，在不然你就報警抓我吧!菜雞留字5
    .13日」等加害生命、身體、財產等語，欲恐嚇甲○○使其
    交付跑路費予丙○○。丁○○隨即將此事以電話聯絡老闆甲○○，甲○○原本不以為意，惟於同日17時、18時許，丙○○再次致電予當時負責店內業務之櫃檯小姐乙○○，第一通
    向乙○○要老闆甲○○之電話，第二通向乙○○稱若不給電
    話，要乙○○小心等語，第三通再向乙○○表示，要其轉告
    老闆晚上8點在頭城火車站見面等語，乙○○因而心生畏懼
    ，將此事告知丁○○，丁○○再轉告甲○○，甲○○遭被告
    以前開加害自己及店內員工生命、身體及店內財產之事恐嚇
    後，因而心生畏懼，便請丁○○報警處理，丁○○便協同警
    方於98年5月14日20時許在宜蘭縣頭城火車站前查獲被告，
    被告前開恐嚇取財犯行始未遂。
二、案經宜蘭縣政府警察局礁溪分局報告台灣宜蘭地方法院檢察
    署檢察官偵查起訴。
    理  由
一、本案被告丙○○所犯為死刑、無期徒刑、最輕本刑為3年以
    上有期徒刑以外之罪，被告於準備程序中就被訴事實為有罪
    之陳述，經法官告知簡式審判程序之旨，並聽取公訴人、被
    告之意見後，本院合議庭認為適宜進行簡式審判程序，而依
    刑事訴訟法第273條之1第1項規定，裁定改用簡式審判程序
    。
二、上開犯罪事實，業據被告於本院準備程序及審理中坦承不諱
    ，核與證人丁○○於警詢及檢察官偵訊時、甲○○及乙○○
    於檢察官偵訊時證述之情節相符，並有被告所書寫之前揭信
    件及信封1件、監視器錄影翻拍照片1張、查獲被告時之現場
    照片4張在卷可稽，與被告之自白相互印證，足以補強被告
    上開自白之可信性，應認被告前揭任意性自白與事實相符，
    本案被告恐嚇取財犯行，事證明確，洵堪認定，應依法論科
    。
三、被告雖已著手於恐嚇取財犯行之實施，惟尚未取得財物，犯
    罪尚屬未遂，核被告所為，係犯刑法第346條第3項、第1項
    之恐嚇取財未遂罪，爰依刑法第25條第2項之規定，按既遂
    犯之刑減輕之。爰審酌被告有違反槍砲彈藥刀械管制條例等
    前科，有台灣高等法院被告前案紀錄表在卷可稽，於緩刑期
    間仍未知警惕而為本件犯行，且時值青壯之年，不思以正當
    方式賺取所需，卻以恐嚇方式欲取得不法財物，兼衡被告於
    本院審理時坦承犯行之態度，暨被告犯罪之動機、目的、手
    段、生活狀況、智識程度、造成被害人心生畏佈之程度等一
    切情狀，量處如主文所示之刑，並諭知易科罰金之折算標準
    。另扣案之署名「菜雞」、給「85度C吳學旺」之信件及信
    封各1件，雖係供被告恐嚇取財犯罪所用之物，惟業經被告
    交付予被害人，已非被告所有之物，爰不予宣告沒收，附此
    敘明。
據上論斷，應依刑事訴訟法第273條之1第1項、第299條第1項前
段，刑法第346條第3項、第1項、第25條第2項、第41條第1項前
段，刑法施行法第1條之1第1項、第2項前段，判決如主文。
本案經檢察官劉憲英到庭執行職務。
中    華    民    國    99    年    1     月    29    日
                  刑事第四庭法  官  陳雪玉
以上正本證明與原本無異。
如不服本判決應於收受送達後十日內向本院提出上訴書狀，並應
敘述具體理由；其未敘述上述理由者，應於上訴期間屆滿後二十
日內向本院補提理由書(均須按他造當事人之人數附繕本)「切勿
逕送上級法院」。
                            書記官  陳建宇
中    華    民    國    99    年    1     月    29    日
附錄本案論罪科刑法條：
中華民國刑法第346條
（單純恐嚇罪）
意圖為自己或第三人不法之所有，以恐嚇使人將本人或第三人之
物交付者，處6月以上5年以下有期徒刑，得併科1千元以下罰金
。
以前項方法得財產上不法之利益，或使第三人得之者，亦同。
前二項之未遂犯罰之。

司法院資訊處製作；財團法人民間司法改革基金會備份。
